【裁判字號】    90,交抗,175
【裁判日期】    900206
【裁判案由】    聲明異議
【裁判全文】
臺灣高等法院台中分院刑事裁定                  九十年度交抗字第號第一七五號
    抗 告   人
    即受處分人  甲○○
右抗告人因聲明異議案件，不服台灣台中地方法院中華民國九十年二月六日裁定(八
十九年度交聲字第一四二號)，提起抗告，本院裁定如左：
    主  文
抗告駁回。
    理  由
一、本件原裁定以：受處分人即異議人甲○○，於民國八十九年七月十八日十六時四
    十分許，駕駛車牌號碼ＳＬＲ－９３０號機車，停放在台中市○○○街對面停車
    亭下等情，此為異議人所不否認，惟上該處所係台中市警察局規定為禁止停車之
    處所，此有台中市警察局第一分局八十九年九月十五日函附卷足憑，並有照片二
    張附卷可按。且据証人即本件執行告發員警彭德光到庭証稱：在八十九年七月間
    ，在綠川東街馬路路口兩端，就設有禁止停放車輛之標誌，候車亭係將綠川加蓋
    後給人休息及候車之用，不能停車等語。是異議人甲○○辯稱：並無設置禁止停
    車標誌，雖爾後有設置標誌，惟此應係在同年八月中旬以後所設置云云，要屬卸
    責之詞，殊不足取。且查上開處所，有候車亭之設置，而候車亭係供民眾候車及
    休息之用，異議人衡情當無不知之理。再警察掣單舉發違反道路交通管理處罰條
    例所列之違規事實，係公務員基於職務上之權力，依法就特定之具體事件所為之
    具公法上效果之單方面行政行為，基於公務員為公法上行為，具有公信力之原則
    ，該行政行為自應推定為真正。況受處分人對於所辯各節，並無法舉出或聲請本
    院調查任何對其有利之證據資料，以使本院對該員警舉發受處分人違規之事實，
    產生任何合理之懷疑，其所為辯解，即難以採信。從而，原處分機關依道路交通
    管理處罰條例第五十六條第一項第九款之規定，裁處異議人罰鍰新台幣一千二佰
    元，並無不當。本件異議為無理由，應予駁回。經核定並無違誤。
二、抗告意旨略稱：警官彭德光之舉發紅單所附帶之照片，並無「禁止停車標誌」彭
    德光事後提出之有「禁止停車標誌」之照片，係八十九年八月中旬以後，始設置
    「禁止停車標誌」而照相，抗告人並無故意違規停車云云。查台中市○○○○○
    街係為市府美化綠川而整修地段，專供市民休憩使用，並於每個路口均沒有禁止
    停放機車之標誌，此有台中市警察局第一分局八十九年九月廿五日中分一交字第
    九四一○五號函附卷可證，又觀之抗告人聲明異議中所提出之二張照片，抗告人
    停放機車之地點為公車專用處所，其旁劃有長紅線，即係禁止停車之標線，是抗
    告人確有違規停車之行為，從而原處分機關據以裁罰，即無不合，抗告人之抗告
    為無理由，應予駁回。
據上論斷，應依刑事訴訟法第四百十二條，道路交通案件處理辦法第廿六條，裁定如
主文。
中      華      民      國    九十      年      三      月     廿三     日
                              臺灣高等法院臺中分院刑事第五庭
                                    審判長法  官  胡  森  田
                                          法  官  郭  同  奇
                                          法  官  姚  勳  昌
右正本證明與原本無異。
不得抗告。
                                          書記官  王  瑩  澤
中      華      民      國    九十      年      二      月      廿六    日
                                                                        Ａ


司法院資訊處製作；財團法人民間司法改革基金會備份。
